【裁判字號】    97,消債更,323
【裁判日期】    971124
【裁判案由】    更生事件
【裁判全文】
臺灣屏東地方法院民事裁定           97年度消債更字第323號
聲  請  人
即 債 務人   甲○○
代  理  人   陳水聰律師
上列當事人聲請消費者債務清理事件，本院裁定如下：
    主  文
債務人甲○○自中華民國九十七年十二月二十二日十二時起開始
更生程序。
命司法事務官進行本件更生程序。
    理  由
一、按債務人不能清償債務或有不能清償之虞；且無擔保或無優
    先權之債務總額未逾新台幣1200萬元者，於法院裁定開始清
    算程序或宣告破產前，得向法院聲請更生；又法院開始更生
    程序之裁定，應載明其年、月、日、時，並即時發生效力，
    消費者債務清理條例第3 條、第42條第1 項、第45條第1 項
    分別定有明文。次按法院裁定開始更生或清算程序後，得命
    司法事務官進行更生或清算程序，必要時得選任律師、會計
    師或其他適當之自然人或法人一人為監督人或管理人，同條
    例第16條第1 項亦有明文。
二、債務人聲請意旨略以：債務人就新台幣（下同）1,928,747
    元債務有不能清償之情事，曾於民國95年間以書面向最大債
    權金融機構台北富邦銀行請求依「中華民國銀行公會會員辦
    理消費金融案件無擔保債務協商機制」共同協商債務清償方
    案，嗣協商成立，約定自95年8 月起分120 期攤還，每月應
    繳金額為16,073元；惟因債務人每月薪資僅約2 萬元，尚須
    扶養子女及其他生活上必要支出，故扣除應繳金額後，已不
    足以維持基本生活，顯係因不可歸責於己之事由，致難以履
    行已成立之協商內容，又其無擔保或無優先權之債務總額未
    逾1,200 萬元，復未經法院裁定開始清算程序或宣告破產，
    爰向本院聲請更生等語。
三、經查債務人所主張之上開事實，業據其提出債權人清冊、協
    商成立協議書、員工職務證明書及戶籍謄本等件為證，復經
    本院依職權調閱債務人財產所得情形，有稅務電子閘門財產
    所得調件明細表等附卷可稽，堪信屬實。次查，債務人於95
    年所得額為217,610 元，96年所得額為263,289 元，此外並
    無土地、房屋或其他有變現價值之動產及固定所得。則以債
    務人最近2 年月平均約20,037元左右之收入，扣除每月依協
    商債務清償方案之金額16,073元後，僅餘3,964 元，依一般
    生活經驗法則，顯不足以維持聲請人之基本生活，實難期待
    其履行協商條件，是聲請人主張其履行上開分期還款協議顯
    有重大困難，且係不可歸責聲請人等語，應屬可採。此外，
    本件又查無債務人有消費者債務清理條例第6 條第3 項、第
    8 條或第46條各款所定駁回更生聲請之事由存在，則債務人
    聲請更生，應屬有據，爰裁定如主文第1 項所示，並命司法
    事務官進行本件更生程序。
中    華    民    國    97    年    11    月    24    日
                        民事庭法官  李  麗  芳
正本係照原本作成。
本裁定不得抗告。
本件裁定公告日期為民國97年11月24日
中    華    民    國    97    年    11    月    24    日
                        法院書記官  滕  一  珍


司法院資訊處製作；財團法人民間司法改革基金會備份。
